Config:
  hfst:
    Gen: ../../../src/generator-gt-norm.hfst
    Morph: ../../../src/analyser-gt-norm.hfst
  xerox:
    Gen: ../../../src/generator-gt-norm.xfst
    Morph: ../../../src/analyser-gt-norm.xfst
    App: lookup

Tests:



# todo:
# Proofread the gold standard (below)
# Then: run analyser, then correct.


  Verb - tǭʼdõ: # Verb 2 'eng /est tuua/fin' - full paradigm
     tǭʼdõ+V+Inf: tǭʼdõ
     tǭʼdõ+V+Ger: tǭʼdsõ
     tǭʼdõ+V+Ger: tǭʼdsõ
     tǭʼdõ+V+Sup: tǭʼmõ
     tǭʼdõ+V+Sup+Ine: tǭʼmõõs
     tǭʼdõ+V+Sup+Ela: tǭʼmõõst
     tǭʼdõ+V+Sup+Tra: tǭʼmõõks
     tǭʼdõ+V+Sup+Abe: tǭʼmõõt
     tǭʼdõ+V+Ind+Prs+Sg3: tǭʼb
     tǭʼdõ+V+Ind+Prs+Pl2: tǭʼtõ
     tǭʼdõ+V+Ind+Prs+Pl3: tǭʼbõd
     tǭʼdõ+V+Ind+Prt+Sg3: tǭʼž
     tǭʼdõ+V+Ind+Prt+Pl2: tǭʼžtõ
     tǭʼdõ+V+Ind+Prt+Pl3: tǭʼžtõ
     tǭʼdõ+V+Ind+ConNeg+Sg: tǭʼ
     tǭʼdõ+V+Cond+Sg3: tǭʼks
     tǭʼdõ+V+Imprt+Sg2: tǭʼ
     tǭʼdõ+V+Imprt+ConNeg+Sg2: tǭʼ
     tǭʼdõ+V+Imprt+Pl2: tǭʼgid
     tǭʼdõ+V+Jus+Sg3: tǭʼgõ
     tǭʼdõ+V+QuoSg3: tǭʼji
     tǭʼdõ+V+ActPrfPrc: tǭʼnd
     tǭʼdõ+V+PssPrfPrc: tǭʼdõd

